【裁判字號】    98,訴,3410
【裁判日期】    981130
【裁判案由】    毒品危害防制條例
【裁判全文】
臺灣臺中地方法院刑事判決              98年度訴字第3410號
公  訴  人  臺灣臺中地方法院檢察署檢察官
被      告  甲○○
上列被告因違反毒品危害防制條例案件，經檢察官提起公訴（98
年度毒偵字第2509號），嗣因被告就被訴事實為有罪之陳述，經
本院告知簡式審判程序之意旨，並聽取公訴人、被告之意見後，
本院合議庭裁定由受命法官獨任依簡式審判程序審理，判決如下
：
    主    文
甲○○施用第一級毒品，累犯，處有期徒刑玖月。又施用第二級
毒品，累犯，處有期徒刑肆月。應執行有期徒刑壹年。
    犯罪事實
一、甲○○前於民國90年間，因施用毒品案件，經送觀察、勒戒
    後，認有繼續施用毒品之傾向，再執行強制戒治，於92年7
    月23日執行完畢釋放。又於前開強制戒治執行完畢釋放後5
    年內之95、96年間，因施用毒品案件，經本院以96年度訴緝
    字第312號、96年度易字第1277號判決，各判處應執行有期
    徒刑1年3月、8月確定，嗣經減刑為有期徒刑7月15日、4 月
    ，合併定應執行有期徒刑11月，於97年6月1日執行完畢。詎
    猶不知悔改，復基於施用第一級毒品之犯意，於98年6月30
    日晚間10時許，在臺中縣豐原市○○路之「戀戀卡拉OK  」
    廁所內，以針筒注射之方式，施用第一級毒品海洛因1次；
    另基於施用第二級毒品之犯意，於98年6月28日左右某日晚
    間9時許，在上開地點，以玻璃管燒烤之方式，施用第二級
    毒品甲基安非他命1次。嗣於98年7月1日13時40分許，為警
    在其位於臺中縣后里鄉○○村○村路166號之居所處搜索後
    ，經其同意，採集其尿液送驗，結果呈嗎啡、可待因及甲基
    安非他命陽性反應，始悉上情。
二、案經臺中縣警察局移送臺灣臺中地方法院檢察署檢察官偵查
    起訴。
    理    由
一、本件係經被告於準備程序期日為有罪之陳述，而經本院合議
    庭裁定由受命法官獨任以簡式審判程序加以審理，則依據刑
    事訴訟法第273條之2、同法第159條第2項之規定，不適用傳
    聞法則有關限制證據能力之相關規定；並得依同法第310條
    之2之準用同法第454條之規定製作略式判決書，依法僅需記
    載犯罪事實、證據名稱及應適用之法條，並得以簡略方式為
    之，如認定之犯罪事實、證據及應適用之法條，與檢察官聲
    請簡易判決處刑書或起訴書之記載相同者，得引用之，合先
    敘明。
二、訊據被告甲○○對於上開施用第一級毒品海洛因、第二級毒
    品甲基安非他命之事實坦承不諱，且被告為警查獲後所採集
    之尿液，經檢驗結果，確呈海洛因經水解後之嗎啡陽性反應
    及甲基安非他命陽性反應，此有臺中縣警察局刑事警察大隊
    委託尿液代號、真實姓名對照表、詮昕科技股份有限公司濫
    用藥物尿液檢驗報告在卷可稽，是被告確實有施用第一級毒
    品海洛因、第二級毒品甲基安非他命之犯行，應可認定。
三、再被告甲○○前因施用毒品案件，經裁定送觀察、勒戒後，
    認有繼續施用毒品之傾向，再裁定令入戒治處所施以強制戒
    治，而於92年7月23日執行完畢釋放。然甲○○於上開強制
    戒治執行完畢後五年內之95年、96年間，復因施用毒品案件
    ，經本院以96年度訴緝字第312號、96年度易字第1277號判
    決，各判處應執行有期徒刑1年3月、8月確定，嗣經減刑為
    有期徒刑7月15日、4月，合併定應執行有期徒刑11月，於97
    年6月1日執行完畢，有刑案資料查註紀錄表、全國施用毒品
    案件紀錄表及臺灣高等法院被告前案紀錄表在卷足憑。而被
    告本件施用第一級、第二級毒品之犯行固於92年間強制戒治
    處分執行完畢釋放後5年後所為，惟按毒品危害防制條例於
    92年7月9日修正公布，自93年1月9日施行，其中第20條、第
    23條將施用毒品之刑事處遇程序區分為「初犯」及「五年內
    再犯」與「五年後再犯」。其立法理由略謂：「初犯」經觀
    察、勒戒或強制戒治後，應為不起訴處分；經觀察、勒戒或
    強制戒治執行完畢釋放後「五年內再犯」者，因其再犯率甚
    高，原實施之觀察、勒戒及強制戒治已無法收其實效，應依
    法追訴。至於經觀察、勒戒或強制戒治執行完畢釋放後「五
    年後再犯」者，因前所實施之觀察、勒戒或強制戒治已足以
    遮斷其毒癮，為期鼓勵自新並協助斷除毒癮，仍適用「初犯
    」規定，先經觀察、勒戒或強制戒治之程序。從而依修正後
    之規定，應僅限於「初犯」及「五年後再犯」此二種情形始
    應先經觀察、勒戒或強制戒治程序。倘被告於5年內已曾再
    犯並經依法追訴，顯見其再犯率甚高，觀察、勒戒或強制戒
    治已無法收其實效，則縱其第3次以上再度施用毒品之時間
    係在初犯經觀察、勒戒或強制戒治執行完畢釋放5年以後，
    仍不符合「五年後再犯」之規定，即應依該條例第10條規定
    處罰（最高法院95年5月9日95年第七次刑事庭會議決議、同
    院95年度臺非字第59號判決、95年度臺上字第1071號判決參
    照），而被告既於前揭強制戒治處分執行完畢釋放後之93、
    94年間，再分別因施用毒品犯行經判刑確定，業如前述，則
    被告於前開強制戒治處分執行完畢5年後，再犯本件施用第
    一、二級毒品犯行即仍應依法論科。
四、查海洛因、甲基安非他命分別屬毒品危害防制條例第2 條第
    2 項第1 款、第2 款規定之第一級、第二級毒品。是核被告
    甲○○所為施用海洛因之行為，係犯毒品危害防制條例第10
    條第1項之施用第一級毒品罪；所為施用甲基安非他命之行
    為，係犯同條例第10條第2項之施用第二級毒品罪。其因施
    用第一級毒品海洛因、第二級毒品甲基安非他命因而非法持
    有第一級、第二級毒品之低度行為，應為施用之高度行為所
    吸收，不另論罪。再其所犯上開二罪，犯意各別、行為不同
    ，應分論併罰。又被告有如犯罪事實欄所述之有期徒刑執行
    完畢紀錄，此有臺灣高等法院被告前案紀錄表在卷可稽，被
    告於受徒刑之執行完畢後，5年以內故意再犯本件2次有期徒
    刑以上之罪，皆為累犯，均應依刑法第47條第1項規定加重
    其刑。本院審酌被告前已有多次施用毒品之不良素行，竟不
    知自我惕勵，而一再施用毒品，及本次施用毒品之種類、時
    間、方式，暨犯罪後尚能坦白犯行等一切情狀，分別量處如
    主文所示之刑，並定其應執行之刑。
據上論斷，應依刑事訴訟法第299 條第1 項前段、第273 條之1
第1項，毒品危害防制條例第10條第1項、第2項，刑法第11條前
段、第47條第1項、第51條第5款，判決如主文。
本案經檢察官乙○○到庭執行職務
中    華    民    國    98    年    11    月    30    日
                  刑事第八庭    法  官  劉國賓
以上正本證明與原本無異。
如不服本判決應於收受判決後10日內向本院提出上訴書狀，並應
敘述具體理由；其未敘述上訴理由者，應於上訴期間屆滿後20日
內向本院補提理由書（均須按他造當事人之人數附繕本）「切勿
逕送上級法院」。
                                書記官  張隆成
中    華    民    國    98    年    11    月    30    日
附錄論罪科刑法條
毒品危害防制條例第10條
施用第一級毒品者，處 6 月以上 5 年以下有期徒刑。
施用第二級毒品者，處 3 年以下有期徒刑。


司法院資訊處製作；財團法人民間司法改革基金會備份。
